臺灣高雄地方法院刑事判決　　　　　　 100年度易字第1392號
公　訴　人　臺灣高雄地方法院檢察署檢察官
被　　　告　黃薰緯
上列被告因傷害等案件，經檢察官提起公訴（99年度偵緝字第32
7 號），本院判決如下：
    主  文
黃薰緯共同傷害人之身體，處有期徒刑伍月，如易科罰金，以新
臺幣壹仟元折算壹日。又共同損壞車牌號碼308-ETU 號重型機車
之前斜板、車頭大燈、儀表板及車殼，足以生損害於他人，處有
期徒刑月，如易科罰金，以新臺幣壹仟元折算壹日。應執行有
期徒刑柒月，如易科罰金，以新臺幣壹仟元折算壹日。
    事  實
一、黃薰緯於民國99年8 月13日凌晨2 時許，因不滿同學陳亮宇
    懷疑其竊取物品，竟夥同真實姓名年籍不詳之3 名成年男子
    ，共同基於傷害之犯意聯絡，在高雄市○○區○○路603 巷
    口「文學公園」內，分持安全帽、石頭及三節棍等物，共同
    毆打陳亮宇，致陳亮宇受有頭部撕裂傷17公分（前額5 公分
    、後腦8 公分、右頂骨區4 公分）及右上肢擦挫傷等傷害。
    黃薰緯及上開3 名不詳成年男子見陳亮宇使用之車牌號碼30
    8-ETU 號重型機車停放一旁，復共同基於毀損之犯意聯絡，
    先由黃薰緯推倒上開機車後，其他人即持三節棍等物砸機車
    ，而損壞機車之前斜板、車頭大燈、儀表板及車殼，足以生
    損害於陳亮宇。
二、案經陳亮宇訴由高雄市政府警察局左營分局報告臺灣高雄地
    方法院檢察署檢察官偵查起訴。
    理  由
甲、程序部分：
一、本件為刑事訴訟法第376 條第1 、2 款所列案件，依同法第
    284 條之1 前段規定，由法官1 人獨任審判，合先敘明。
二、(一)按被告以外之人於審判外之言詞或書面陳述，除法律有規
      定者外，不得作為證據。又被告以外之人於審判外之陳述
      ，雖不符前4 條之規定，而經當事人於審判程序同意作為
      證據，法院審酌該言詞陳述或書面陳述作成時之情況，認
      為適當者，亦得為證據，刑事訴訟法第159 條第1 項、第
      159 條之5 第1 項定有明文。
    (二)查本案以下引用之被告黃薰緯以外之人於審判外之言詞及
      書面陳述，均經被告及檢察官於本院審理時同意作為證據
      ，本院揆諸前開法條規定，並審酌上揭言詞及書面陳述作
      成時之情況，認為適當，自得作為證據，合先敘明。
乙、實體部分：
一、訊據被告矢口否認有何共同傷害告訴人陳亮宇及損害告訴人
    機車車身等犯行，辯稱：其案發當日去西子灣，不在現場，
    沒有遇到告訴人，也沒有毆打告訴人或毀損其機車云云。經
    查：
    (一)告訴人於99年8 月13日凌晨2 時38分至高雄榮民總醫院急
      診，於上午8 時30分離院，再於99年8 月17日門診複查，
      診斷其受有頭部撕裂傷17公分經縫合手術（前額5 公分、
      後腦8 公分、右頂骨區4 公分）及右上肢擦挫傷等傷害，
      並其使用之車牌號碼308-ETU 號重型機車之前斜板、車頭
      大燈、儀表板及車殼均遭損壞之事實，業據告訴人於警詢
      及檢察官訊問時（警卷第1 至4 頁、偵緝卷第26至27頁）
      具結證述明確，並有高雄榮民總醫院診斷證明書2 紙（警
      卷第14至15頁）、行政院國軍退除役官兵輔導委員會高雄
      榮民總醫院100 年9 月29日高總管字第1000015307號函及
      病歷資料函覆表（本院卷第14至15頁）、告訴人傷勢及機
      車受損照片（警卷第25至26頁、第31至33頁、本院卷證物
      袋內）、估價單2 紙（修理費共計新臺幣22,500元，見偵
      緝卷第29頁）等附卷可稽，復為被告所不否認（偵緝卷第
      16至17頁、審易卷第15頁背面、本院卷第19至22頁），堪
      以認定。
    (二)被告雖否認當日有在現場毆打告訴人及損壞機車車身，然
      查：
      1.告訴人於99年8 月14日警詢及100 年3 月4 日檢察官訊
        問時明確指述其前向友人提及懷疑被告在校期間偷竊其
        機車零件，後於99年8 月13日凌晨2 時許，由其友人朱
        ○諱弟弟朱○毅之女友蔡○庭打電話要其至「文學公園
        」，告訴人與朱○諱騎乘機車一同前往，到了「文學公
        園」看到被告和其他4 名不詳男子，其中一人自後拿東
        西砸告訴人後腦杓，接著被告與其他人分持安全帽及三
        節棍往告訴人身上猛打，當時朱○諱、朱○毅及蔡○庭
        都在旁邊看，打完後被告推倒其車牌號碼308-ETU 號重
        型機車，其他人也跟著損壞其機車，致其機車前斜板、
        車頭大燈、儀表板及車殼受損（警卷第1 至4 頁、偵緝
        卷第26至27頁）等語。核與蔡○庭於99年11月15日警詢
        及100 年4 月25日檢察官訊問時陳述：當天被告叫其打
        電話約告訴人到「文學公園」，被告和3 名不詳男子拿
        安全帽、三節棍及石頭打告訴人，接著推倒告訴人的機
        車，並以三節棍打壞機車前斜板及大燈（警卷第7 至8
        頁、偵緝卷第35至37頁）、朱○諱於99年9 月1 日警詢
        時陳稱：當天朱○毅叫其至「文學公園」，到了才知道
        被告要打告訴人，告訴人一抵達「文學公園」，被告馬
        上和另3 名男子用安全帽及甩棒圍毆告訴人，告訴人頭
        部及手部受傷（警卷第9 至10頁）、朱○毅於99年9 月
        1 日警詢時陳稱：當天和蔡○庭吃泡麵時碰到被告和3
        名男子，被告問告訴人在何處，並叫蔡○庭打電話約告
        訴人到「文學公園」，告訴人到「文學公園」後，被告
        和其他3 名男子馬上圍毆告訴人（警卷第5 至6 頁），
        均一致指出被告確實夥同3 名男子以安全帽、石頭及三
        節棍等物毆打告訴人、並損壞告訴人重型機車車身乙情
        相符。雖告訴人指稱被告係夥同4 名男子，而蔡○庭、
        朱○毅及朱○諱均稱被告係夥同3 名男子，考量當時正
        值凌晨深夜時分，在場人數眾多（有被告、告訴人、朱
        氏兄弟2 人、蔡○庭及其他不詳男子），告訴人於到場
        後頃遭圍毆，在慌亂間是否能正確記憶毆打其之人數，
        並非無疑；而朱○諱、朱○毅及蔡○庭站在旁邊觀看，
        其等所見之人數應較為正確。然前揭所述共同毆打告訴
        人之人數，僅有些微歧異，尚不影響其等均一致指證被
        告夥同其他男子毆打告訴人及損壞告訴人機車車身證詞
        之正確性，是其等上開指述，均足採信。此外，復有前
        揭診斷證明書、估價單及傷勢暨機車受損照片等附卷可
        按，是被告夥同3 名男子毆打告訴人成傷及損壞告訴人
        機車車身乙節，應堪認定。
      2.被告雖於100 年2 月11日檢察官訊問時辯稱：當天晚上
        其心情不好出去西子灣晃晃（偵緝卷第16頁）云云，於
        檢察官詢問誰可以作證時，被告回答：「我忘記了。」
        （同上頁）。其於本院100 年9 月13日準備程序及100
        年10月6 日審理時，均僅否認傷害及毀損犯行（審易卷
        第15頁背面、本院卷第19頁背面），並表示「沒有要辯
        解。」（本院卷第19頁背面），且經本院2 度詢問有何
        證據聲請調查時，均回答：「無」（審易卷第16頁、本
        院卷第20頁）。然於本案100 年10月6 日言詞辯論終結
        後之100 年10月19日，具狀表示找到證人陳玉萍小姐，
        可以證明被告案發當日晚間10時至翌日凌晨均和陳玉萍
        在西子灣看夜景、聊天，聲請再開辯論並傳喚陳玉萍到
        庭作證（見本院卷「刑事聲請再開辯論狀」及本院公務
        電話紀錄2 紙）。然查，果被告於案發當日確實與陳玉
        萍在西子灣看夜景，此乃對被告非常有利之不在場證明
        ，何以被告於檢察官訊問及本院兩度開庭，共約半年之
        期間，從未提及「陳玉萍」此人，也未曾聲請就相關不
        在場證明調查任何證據，迄言詞辯論終結後，始具狀聲
        請傳喚，其聲請傳喚動機為何，實令人懷疑。再者，本
        案事證已明，是被告上開再開辯論及調查證據之聲請，
        均無必要，應予駁回，併此說明。
    (三)綜上所述，本案事證明確，被告共同傷害及毀損之犯行均
      堪以認定，應各依法論科。
二、論罪科刑之理由：
    (一)核被告所為，係犯刑法第277 條第1 項傷害罪及同法第35
      4 條毀損罪。
    (二)被告與3 名不詳成年男子間，就前揭傷害及毀損之犯行，
      均有犯意聯絡及行為分擔，應均論以共同正犯。
    (三)又被告係夥同上開3 名男子毆打告訴人後，復另行起意損
      壞告訴人機車車身，所犯如前所述各罪，犯意各別，行為
      互殊，均應予分論併罰，此亦經公訴檢察官於100 年10月
      6 日論告時明確表示認係數罪（本院卷第21頁背面）。公
      訴意旨認係在同時同地發生，為想像競合犯，容有誤會，
      附此說明。
    (四)爰審酌被告並無構成累犯之前案紀錄，有臺灣高等法院被
      告前案紀錄表1 份附卷可考，其僅因告訴人懷疑其竊取物
      品而心生不滿，不思和平理性說明解決，竟要求不知情之
      蔡○庭撥打電話誘騙告訴人出面，並夥同3 名不詳男子，
      共同以石頭、安全帽及三節棍等器物毆打告訴人，致告訴
      人頭部受有嚴重撕裂傷、右上肢擦挫傷，其中頭部撕裂傷
      遍及前額、後腦及右頂骨區，傷勢十分猙獰（見警卷第31
      至33頁照片），足見被告等人下手相當兇狠，毆打完告訴
      人後復另行起意損壞告訴人機車車身，且犯後矢口否認，
      未見悔意，復未賠償告訴人分文，告訴人因而表示不願意
      和解，覺得所受損害並非金錢得以彌補（本院卷第19頁背
      面）等犯罪之動機、目的、手段及造成之損害等一切情狀
      ，分別量處如主文所示之刑，並定應執行之刑，暨諭知易
      科罰金之折算標準。
三、據上論斷，應依刑事訴訟法第299 條第1 項前段、第284 條
    之1 ，刑法第28條、第277 條第1 項、第354 條、第51條第
    5 款、第41條第1 項前段、第8 項，刑法施行法第1 條之1
    ，判決如主文。
本案經檢察官周天畏到庭執行職務。
中    華    民    國   100    年    10    月    27    日
                  刑事第十二庭  法  官  李貞瑩
以上正本證明與原本無異。
如不服本判決應於收受判決後10日內向本院提出上訴書狀，並應
敘述具體理由。其未敘述上訴理由者，應於上訴期間屆滿後20日
內向本院補提理由書（均須按他造當事人之人數附繕本）「切勿
逕送上級法院」。
中    華    民    國   100    年    10    月    27    日
                                書記官  黃翔彬
中華民國刑法第277 條（普通傷害罪）
傷害人之身體或健康者，處3 年以下有期徒刑、拘役或1 千元以
下罰金。
犯前項之罪因而致人於死者，處無期徒刑或7 年以上有期徒刑；
致重傷者，處3 年以上10年以下有期徒刑。
中華民國刑法第354 條（毀損器物罪）
毀棄、損壞前二條以外之他人之物或致令不堪用，足以生損害於
公眾或他人者，處2 年以下有期徒刑、拘役或5 百元以下罰金